【裁判字號】    95,交聲,131
【裁判日期】    951031
【裁判案由】    違反道路交通管理處罰條例
【裁判全文】
臺灣宜蘭地方法院交通事件裁定         95年度交聲字第131號
移送機關    交通部公路總局臺北區監理所宜蘭監理站
異  議  人  乙○○
上列受處分人因違反道路交通管理處罰條例案件，對於交通部公
路總局臺北區監理所宜蘭監理站於民國95年8月25日所為之宜監
字第裁43-Q00000000號裁決處分，聲明異議，本院裁定如下：
    主  文
異議駁回。
    理  由
一、原處分機關係以：異議人乙○○於民國95年7月30日10時20
    分，騎乘車牌號碼UXO-755號輕型機車，行經宜蘭市○○路
    與中山路路口，因車牌毀損不能辨識，經宜蘭縣警察局宜蘭
    分局進士派出所警員掣單舉發。嗣經原處分機關依道路交通
    管理處罰條例第13條第1款之規定，裁處新臺幣（下同）3,0
    00元罰鍰。
二、聲明異議意旨略以：異議人於95年7月31日，至宜蘭監理站
    實施車牌檢驗，經該站檢驗合格，雖車牌有局部脫漆現象，
    惟係因風吹、日曬、雨淋所致，且未達全然無法辨識，並非
    人為毀損，為此聲明異議，請求撤銷原處分等語。
三、按汽車行駛有損毀或變造汽車牌照、塗抹污損牌照，或以安
    裝其他器具之方式，使不能辨認其牌號者，處汽車所有人2,
    400元以上4,800元以下罰鍰，並責令申請換領牌照或改正，
    道路交通管理處罰條例第13條第1款定有明文。
四、經查：
（一）證人甲○○即宜蘭縣警察局宜蘭分局進士派出所警員於本
      院訊問時證述：「本件交通違規事件是我取締的，當時異
      議人的車牌號碼全部模糊，無法辨識。我當時看到的車牌
      整體的字好像被刮過。」等語（見本院卷第14頁至第15頁
      ），證人甲○○並當庭繪製取締時車牌號碼UXO-755號輕
      型機車之車牌字體狀況1紙附卷供參（見本院卷第18頁）
      ，顯見該車牌號碼UXO-755之字體顏色均已脫落，核與一
      般車牌因使用期間較久字體顏色漸漸部分自然脫落情形有
      別，況觀之異議人提出之車牌號碼UXO-755號輕型機車照
      片1幀（見本院卷第8頁），車牌上之「台灣省」字樣仍清
      晰可見，且車牌綠色底色部分亦未有明顯顏色脫落情形。
      故可證於上開時、地，異議人之車牌號碼UXO-755號輕型
      機車確有毀損，使不能辨認其牌號之事實。異議人辯稱：
      該車牌號碼係因風吹、日曬、雨淋而局部顏色脫落，尚未
      達不能辨認牌號之程度等語，自不足採。
（二）至於異議人固提出車牌號碼UXO-755號輕型機車之照片1幀
      （見本院卷第8頁），辯稱該車牌號碼並未有毀損，使不
      能辨認牌號之情形。惟該照片核與證人甲○○上開證詞及
      所繪製取締時該機車之車牌號碼字體情形迥然不同，復觀
      之該照片所示車牌號碼UXO-755字體明顯不工整，肉眼即
      可辨識該6個字體有經過人工描繪，核與監理機關原所核
      發之車牌號碼烙印字體有異，顯見該照片中之車牌號碼字
      體係異議人事後描繪而成，故異議人仍持該照片為上開抗
      辯，亦不足採。
（三）綜上證據，異議人仍執前詞置辯，顯然不足採信。異議人
      既然有上開違規之事實，原處分機關據以援引道路交通管
      理管理處罰條例第13條第1款之規定，裁處3,000元罰鍰，
      於法並無不當，本件異議為無理由，應予駁回。
五、據上論斷，應依道路交通管理處罰條例第87條第2項、道路
    交通案件處理辦法第19條，裁定如主文。
中    華    民    國    95    年    10    月    31    日
                         臺灣宜蘭地方法院交通法庭
                                 法  官  蘇錦秀
以上正本證明與原本無異。
如不服本裁定，應於裁定送達後5日內向本院提出抗告狀。（需
附繕本）
                                 書記官  葉瑩庭
中    華    民    國    95    年    11    月    6     日


司法院資訊處製作；財團法人民間司法改革基金會備份。
